【裁判字號】    97,裁,3463
【裁判日期】    970703
【裁判案由】    虛報進口貨物
【裁判全文】
最  高  行  政  法  院  裁  定
                                      97年度裁字第3463號
聲  請  人  台灣泰科電子股份有限公司
代  表  人  陳大倫
訴訟代理人  陳彥希  律師
            劉致慶  律師
上列聲請人因與相對人財政部臺北關稅局間虛報進口貨物事件，
對於中華民國97年2月21日本院97年度裁字第1353號裁定，聲請
再審。本院裁定如下：
    主  文
再審之聲請駁回。
再審訴訟費用由聲請人負擔。
    理  由
一、按當事人對於本院所為裁定聲請再審，必須原裁定有行政訴
    訟法第273條之情形者，始得為之，此觀同法第283條之規定
    自明。本件聲請人提起本件再審聲請，係依行政訴訟法第27
    3條第1項第1款規定聲請再審，而該款規定「適用法規顯有
    錯誤者」，係指原裁定所適用之法規與該案應適用之現行法
    規相違背或與解釋、判例有所牴觸者而言，至於法律上見解
    之歧異，聲請人對之縱有爭執，要難謂為適用法規顯有錯誤
    ，而據為聲請再審之理由。
二、本件聲請人前因虛報進口貨物事件提起行政訴訟，經本院97
    年度裁字第1353號裁定（下稱原裁定）駁回聲請人之上訴確
    定。聲請人不服，聲請再審，其聲請意旨略以：本件兩造對
    系爭貨物之稅則分類是否正確有爭議，即系爭貨物是否為熱
    敏電阻，聲請人請求鑑定，已涉及行政法院對高度科技專業
    性認定是否函請客觀公正第三人鑑定之原則性問題，但原裁
    定以聲請人所指各節，並未涉及法律見解具原則性而予以駁
    回，顯有行政訴訟法第273條第1項第1款所規定適用法規顯
    有錯誤之再審事由云云。
三、經查：本院原裁定係以聲請人上訴理由所指各節，係指摘原
    判決不適用法規、適用不當及違反經驗法則、證據法則，並
    無前揭所涉及之法律見解，具有原則性之重要情事。其提起
    上訴不合行政訴訟法第235條規定，駁回聲請人之上訴，核
    尚無適用法規顯有錯誤之情形。又按行政訴訟法第138條、
    第162條規定，行政法院固得就訴訟事件之專業法律問題徵
    詢從事該學術研究之人陳述其法律意見或送請鑑定，然以認
    有必要為前提，行政法院就當事人爭議之事項，依有關卷證
    資料得逕行判斷認定者，自無徵詢從事學術研究之人陳述法
    律上意見之必要。聲請再審意旨以此指摘原裁定適用法規顯
    有錯誤，求予廢棄，仍難認為有理由，應予駁回。
四、據上論結，本件再審之聲請為無理由，依行政訴訟法第283
    條、第278條第2項、第104條、民事訴訟法第95條、第78條
    ，裁定如主文。
中    華    民    國    97    年    7     月    3     日
                    最高行政法院第五庭
                        審判長法官  劉  鑫  楨
                              法官  鄭  小  康
                              法官  黃  淑  玲
                              法官  劉  介  中
                              法官  吳  慧  娟
以  上  正  本  證  明  與  原  本  無  異
中    華    民    國    97    年    7     月    3     日
                              書記官  王  史  民


司法院資訊處製作；財團法人民間司法改革基金會備份。
